output/hyph-id.tex
\patterns{%
.aba3h .ab5akt .aba4l .aba4r .abe5 .abs8 .abu4k .acak3 .ada5t .ad3io
.ado8n .aduk3 .af3al .af3r .aga3h4 .aga4r .ago5 .ag3r .agro5 .air2 .ai3ra
.ai4s .aja4 .ajak3 .ajar3 .ajo3 .aka3b .aka4l7 .aka4n3 .akana5 .akanak8
.aka6r5a .ak3lo .ak5r .ak6ras .aktual8 .al2a .ala5m .alan5a .ala4p .alas3
.ala3t .alem3 .alimu5 .alimun8 .alut4 .alu5ta .am2a .ama5ti .ampa5r6
.amuk3 .an4a .an8an .andu5k .ang8a .angan5 .angge6 .angi7 .an7gin .angka6l
.anjak5 .anja5l .anta8ng .anta8ran .anyam5 .ap3l .ap5r .apu8n .ar2a .arab8
.ara4k .ara8k5a .ara4m3 .arka3 .aru5b .as2a .asa5hi .asa4m3 .as5int .asul3
.as3w .at2a .ato5n .atu8 .at3ud .au3t .awa4r .awi3 .aya2 .aya8k3 .ayum5
.baba5t .ba3h4a .baka5r6 .ba3ki .ba5l4a .balak8a .bambang8 .ba5ng8a
.ba5ngi .bantar8 .ba3r4a .bara7n .barang8a .ba5ri .ba5sa .ba3t4a .ba3ti
.batik5 .beba5l .be5lan .be5le .be5li .be4ra .ber5al .berang8a .be8rangi
.beras6a .be6ria. .be3sa .bi3h .bi5la .bios5k .bi3sa .bo3ha .bo3ki .bo3la
.bo3sa .bo5si .bo3t .bri5sa .bu3k8a .bu5la .bu5ng8a .bu3ni .bu1t .ca3ki
.ca3p4a .car4 .ca3ra .cari8k5 .ce5nga .ce3ra .ci3l .ci5nga .co3l .cua3t
.cu5l2 .cu3ma .cup5l .cu5ra .cu3ti .da3h4a .da3hi .da3ki .da3m4a .da3mi
.da5ri .debar5 .de3ka .de5l4a .de5ng8a .depa8k5 .de5ra .derak5 .dera8kan
.dera8s .di3e .di5ka .di5nga .di3pa .dip3l .di3tr .do3ka .do5la .domin8
.do5ng8a .do3r4a .do5ri .du3ka .du3pi .ece2 .ef3l .eg3r .ek3l .ek5r .ek8sp
.eks5tr .el2a .elo1 .emana5 .embel5 .embi4 .embik5 .emi8gras .ena2 .enak3
.endo8na .era2 .era8n .ere4 .erek3 .ere8n .erot5a .es5t .eu5t .faa3 .fi3la
.fi2r .fotomet8 .ga3k .ga5l4a .galeng8 .ga3ma .ga5na .ga5ng8a .ga5ni
.ga5p4a .gapu5 .ga3r8a .gasa8 .gasak5 .gat4 .ga3ti .ge5l8 .genomi6
.ge5p8re .gera8k5 .ge3t .gi5na .gi3r .gi5s .gi5t .goi3 .gole5k8 .go3s
.go3t .go8tr .guda7 .gudang8 .gu3la .gu5li .gu3p .gu5ra .gu5si .hanta8r
.ha3s4a .ha3ti .haya3 .hi3l .ho3k .ho3l8i .hu1t .ikan3 .ika5p .ika4t3
.iku2 .ikur3 .ikut3 .ilat3 .imig3 .in2a .in3ad .in3ar .in3ef .in3er
.ing8i4 .in5gu. .injak5 .in3ok .in3os .ir2a .iri3t .is5ent .is5k .ja5ba
.ja1h2 .ja5l .jala7 .jalang8a .ja3m4a .ja5mi .ja5ng8a .ja3p .ja3r4a8
.jarak5 .jelajah8 .je5nga .je5ra .ji3r .jo3ra .jo3t .juju5t .ju3ni .ju5r4a
.ka3h4a .ka3ki .ka5l4a .ka5li .ka5n4a .ka3p4a .ka5pi .ka3r4a .ka5ri
.ka3t4a .ka3ti .ka7us .kawa5s .kel8a .ke5li .ke5na .ke5r8a .keras6a
.kesatri8 .ke3sw .ke3ta .kia4s .ki1h .kik8 .ki5l2 .ki5n4a .ki3r4a .ko3h
.ko3ki .ko3la .ko5na .ko5nga .kop3l .ko3ra .krasi6 .kro3n8 .ku5l4a .ku3m4a
.ku3pi .kut4 .ku3ta .ku3ti .kutuk5 .la1h2 .la3m4a .la5ngi .lanta8r .lap2
.la3pa .la3ra .lari8k5 .la5sa .lawa7 .lawang8 .leba5r8 .le5na .le5ng8a
.le5ngo .lep5r .le3s8a .liku3 .li5la .li3ma .limas5 .limun5 .li5n4a .li5ni
.li3p8a .li3sa .lo3k4a .lo3ki .lo5na .lo5ng8a .lo3ra .lo3t .lua7 .luang8
.lua8r .lu3p .lu3ti .ma3ir .maja5k8 .ma3ka .ma5ki .mal4a .ma5lan .ma6lun.
.ma5ng8a .ma6nga. .ma3ni .manta5 .ma3pr .ma3ra .mas4a .ma5san .ma5t4a
.ma3ti .me5la .mendag8 .menko5 .menkom8 .mer8a .mer8i .mig3r .mi3ra
.mi7s4a .mis5in .mos3t .mu5ka .mu5n8a .mu5ra .mut4 .mu5tan .na3hi .na3i
.na5li .na5pi .na3ut .neu5t .ng4 .ng8a .ng8e .ng8i .ng8o .ng8u .ni3s4a
.ni3t .no2n .no5ri .nug5r .nu5ra .nut2 .nu3ta .nut3r .nya5ma .oba2 .ob1l
.ob8st .oda5 .odol5 .odo3r .oka5 .ok1l .olo2 .omo2 .on2a .one8 .ong8o4
.ongol5 .op3l .opo3s .op3r .ora4 .ose5a .os3p .os5t .otak3 .oven3 .pahem5
.pa3ka .palak5 .pa5li .pa3ma .pa5ng8a .pa3r4a .pa3s4a .pa4us .peja5l
.pe3ka .pe5lan .peleng8a .peli5k .pem8ros .perabu8k .pe7ran .pe8ratur
.per8inda .per8undu .pe3t4a .pe5te .pinggi8 .pi3ra .pi8st .pla5no .plato5
.platon8 .po3l4a .po5lan .poli3 .ponak5 .po3ra .pu3ki .pu5l4a .pu5n4a
.pu3ti .rab8a .rai3r .ra5ka .rangi5 .rangin6 .rangka8k .ra3p .ra3r .rara5
.rarang8 .ra3s4a .rebus5 .re3gr .re3ka .rekons8 .rek5re .re5nga .re3s8a
.re3u .ri3b .ri5ng8a .risik5 .ros3t .ro3t2 .ru3ha .ru3ka .ru1t2 .sa3fa
.sa3h4a .sa3hi .sa3ki .sa3la .sa3m4a .sa5ng8a .sa5pa .sa3r4a .sa3sa .sa3ti
.sa3uk3 .se3h .se3ka .se5l4a .sela5p .seng8a .se5ngi .se5ra .se3sa .se3ta
.setik5 .se5tu .simbu5 .simbuk8 .si3na .si5n8i .so3t .su3ka .su3ki .su3m4a
.su5n4a .sut2 .su3ta .tab3l .ta3h4a .ta3hi .takber8u .ta5ki. .ta3m4a
.ta5na .ta5ng8a .tapa8k5 .ta3r8a .ta5ri .tari8kan .tasa5w .ta5usa .tebu8k5
.te3ka .te3ki .teko5r .te5l4a .te3ma .te5nga .te2r .teram6a .te7r8an.
.te8rand .te8ranga .te8ratur .ti3ba .ti1h .tik5an .til4 .ti5la .ti5mi
.ti5ngi .tir4 .ti3ra .ti3s .tol2 .to5la .to3ma .tro3p8 .tu5a .tu3hi
.tu3m4a .tumbak8 .tumpu8k .tu5n4a .tu5ngi .tu3ni .tu3p .tu5ra .tu3r8i .ua2
.ub4 .uba2 .uban5 .ubu4 .ubur3 .uga2 .uge4 .uja2 .ul2a .ulak3 .ulam3 .um2a
.uma8n .umi2 .undak5 .ung4a4 .ungap5 .ungga6 .up2 .up8a .ura4 .ura8k5a
.ure5ta .urit5 .usi2 .usik3 .ut2 .uta4 .utak3 .ut3r .wa3h4a .wa3hi .wa3ni
.war8a .wa3sa .wa3t2 .we3t4 .wu5t .ya3ki .ya3ng .yo5nga .yu3d .za3ir
.za3ma a3a a5ad aa2f1 aala2 aa2li a5an aa3r aa4t1 a1b a5ba. abad5ab 3abadi
abah4a abai3 3abaik 8aba4k7 aba7ka ab3akr ab3aks 8abara 8abari aba5ru
aba3s abas5ab abata3 abatang8 abeda3 8abek abeku3 abekuk8 3abena 8abeng
abe3ra a3bir abi4ri ab8is abi4si ab1l 1abn abobo3 abobok8 abol8 ab3r
ab5rik abrit5 5abs abs7tr abuh1 abu8ni abu2r abu3s a1c aca2k aca8ng aca2p
4acar. 8acaua 8acaub 8acauk ace2 acem3 acet1 2aci aci2k acili3 acing4
aci3t2 a2c5r acu4k acu2m3 acu8n a1d 4adah 2adal adali3 adarus5 2adas
adas4a ada4t a5dav a5de 3adeg 1adeh ade2p adesa4 a3di 4adi. 8adia adi1h
1adil 4adim ad8is adisi5p8 5adm 1adop ado5r ad3r 1ads 1adud adur4a adu1t2
1adv a1e 2aeh a2e1k a3el aen5ism ae3r a2ero3 a1f a2fan afa3u 1afd afi3b4
afik7 a2f1l a3flo afototro8 af3ru a1g ag2a ag8ab aga2h1 aga2i 5agamaa
8agaman 8agamr a3gand agasa5r aga3si agas4k agen4a agendak8 ag8es agesa3
aget4a ag2h a3gha a3g2i 8agi. a5gi5a ag8in a2gl ag3la ag2o ago3k2 ago4na
agong5 a2gr ag3rat 1agre ag7ri ag5ro agu5ka agul2 2ag8u2m agum3a ag8ur
agut1 a3ha. a3hab ah8ah a3hak a3hani ah3any ahari3 ah3art a1haw 4ahe ahe2m
a2hen ah3eng a1hir ah3ism ahit3 a1hiy a1ho ah1og a3hon 4ahu a3hu. a3hua
a2hub ahu5r ah1uy a1iah ai5an a1ib. aib3an aibi5 a1ibk ai3br a1id a3id.
a7ie a1if a1ih a1ik. a3ikat a2iku a1il. ail2a a3ilau a1ilk a1ilm a1ilo
aima4l a3imb a1i2n ai3ny ai3p a1ir ai4ri a1is a3is. a2i3sa a2isy a1it
a3it. ai2ta a3iti a1iw a1iy a1j ajah7 ajak7 8ajam 8ajan aja4ri ajat4a
ajemuk5 aje5ng8a aje4r aje5ra ajir3a aj1l 1ajo aj5r aju3m2 ajung8 1ajus
8ajut ak8aa aka4ba a8kabr a5kabu a2kac ak3acu a2k1ag 8akah ak3aja a8kakr
ak5alam aka8li. akam4a a5kar. ak5arif ak3asl 8akat ak3aut akawas5 ak1ef
ak1eg ak8el ak3ema ak5enak5 ak3ent ak8ep a5ker ak3esa aket5a ak3har ak3hu
akia3 1ak8ib a2kic aki1h ak8ik aki2m ak3imb akina3 akinang8 akin3y ak3isa
8aki2t ak1l ak5la aklorhid8 akme5ng8 a3ko a4kob ak8od a4kog 4akok ak8om
3akomo akompeti8 a5k8on akon5is a5k8or ak8os 8a4kot a2koy 2akp ak3r ak5ri
ak6rit a8kroa3 akroan8 a8k5rob akrolin8 ak5rom akro3n8 a5kronu5 akronut8
ak5ru aks2 3aksar ak3st akti8vism aktor5a aktual7 aku3k ak3und 8akup ak8ur
ak8us a5kut a1l alaba5k8 a5lah a5laj a5lal a6lamatk a5lana ala8nan a5lang
a3lant al8ap a5l8as al8at 8alaw al5awar 8ale. aleba3 alebar8 ale5na a5lia
3alial 8alic 1alie a3lif a5lig 1ali2h ali5la alili5p8 alima5s a5lin alin7a
3aline 5alingi ali4r a3lis. a5lit 5alkal 1alko 8alku alog5an alo3ki alon3a
along8a alot2 alto3 al8uc alu3k 2alum alu3ma alu2n al8u4r 8alut 5alv am8aa
am8ak a2man aman8g aman5is amapa3 amapas8 amar7 ama5ri a5m8at amat5r a3mau
am5ayam5 ambah3 ambai3 4ambak 8amban. amba5s ambe5l 8ambi. ambil7 5ambila
ambin5a 8ambingh 3ambis 3ambiy ambo3k ambuk3 ambu5la 8ambut amel4a am8en
ame8ngi amen5s8 amensa5 amensal8 2amer amer5an am8i7k ami8ni. amin8u am8it
8amitk 8amitn amla3 amoda3 among4 among8a am8os amo4t 2ampa ampak3 ampa8na
ampa8ri 8ampi ampir3 amplo5k 8ampung 5ampuni ampu4r 8ampus 2amu amuga5
am8un 8am8us 2ana a3na3g anak7 8anal4a ana5le 3anali 3analo an1an an7ang4
ana3pa ana3pl anata5 5ancama 8anci 2an5d 8andair 5andala 5andalk 3andam
8andangk 8andar. 8anda4s andata7 andatang8 8andau andek3 ande8n andera5
ando3k and5ro. 8andul 8andun 8andut an1ed 1aneh an1ej ane4n an3eng an3eur
2ang a8ng. 8anga. a3ngab ang3ac 8angai a3ngaj 8a3ngak ang3al a5ngana5
a5ng8ani a3ngap a3ngar ang8ara 8a3ngas ang8asa a3ngat a5ngau a8ng5aw
ang5aya an8gc 8a3nge ang8en ang5ero a8ngg angga8li angga8ni 7anggel ang4i
a3ng8ik a3ngil ang5im a3ngin ang5inc a5ngir a3ng8i8s a8n8gk 7angkaa
8angkai 8angkap angke5t8 5angkuh angku8k5 8angkum ang5l 3anglo a9ngo
8ango. ango5l a5ngom angon5a a8ngs 8angso a1ngu a5nguk ang5ulu ang5unc
a5ngur angu3t4 ang5uta 2anh 2ani ania3 3aniay 8anib an3iko a5nin aning3
ani3r2 an3iri ani6si. anja4l 4anjan anjang5 anja4r 4anji 8anji. anji8n
anju2 2ank 2anl 2anm 5ann 2a3no anod3r 4anog ano3m an3ont an3opt 2anr 2ans
an6sitiv ans5p 2ant 8antai 8antak anta7ka anta7ra 5antari 8antas 3antep
8anti. 5antiha antil4 8antin. 8antina anti8ng 5antoni anu3g an8uh anu3ma
anu5r8 an3ura an8us anut3 2anv 2a3ny anya4k anyali5 anyalin8 an3z a1o a2oe
ao2k1 a3op a5ot a1p a2pac ap5adap apahe3 apak3i ap5alap 3apam a2p1an
apa5ri 3apart apas7a ape3k a2pen ap3ena ape5ri apes3a ape3t4 7apia 3apiap
a5pid api5l2 8apin api5na a3pi3r 8a3p8i4s 8apital 5apitan ap1l aplak3
1ap3li 3aplu apme5 a3po apo5kro apolit8 3apolo apo5t 3apote a2pr a4p3rat
3ap3ri ap3rof ap3rog a5pron ap3rop ap3ru ap2si ap3st a4p5ud 8apun. apu1t
1aqs a5ra. ar8aa a5rac 8arag a5r8ah arah5ar a5r8ai ar2ak ara3k8r ar7aks
8arakt a5rala ar8am 8arame 8aramk a3r8ana ara4ng ar7angg 8arangn ara4ni
a3rans 5aranse 8a3rant a5rap arapa5t ara4pi a5r8as ar8at arat8i aratolo6
8ar8au arawi5t ar8ay arce1 ar8en arena5 aret1 argu3 a5r8ia 8arib a5rid
arida5 3arihk a5rik ar8il 8arinc a5rion a8r5i8oti a5ris. a5r8it arit5an
a3r8iu arko5 arman4 armant5 arma3t4 ar5n2 a4rond a2ror arorga5 arorgan8
ar5s 4arse1 arta3k a3ru. ar8ua3n aruang8 8aruh ar8uk aru3ka aru3ki aru4l
aru2m arung3 aru8nga 5arungi 8aru3ni a5ru2s arus4a aru3si 8arut a1s as5agu
asa4h a5sai4 as8ak 5asakas asa3ki as1an a3sand as8a2p as8ar asar7a a5sas
3asas. 3asask 8asea ase3ka as3emp 8aser ase5ra asia4l7 a5sik asi6k5al
asi7kl 3asimi asi4ng3 3asini 3asink asion9i asi2s as5kan 3askas as8kop
as3kr as5la 3asmar asme4 a5so 8aspat 1aspi as2po 3asram astero5 as3ti
as4til astri5 as5tro a5su asu2h1 8asuk1 3asums asu5r 2asus a2sy 1asyi
asyik3 a1t a2ta a3tab a3ta3g 8a5tai ata3in at8ak ata7ka at1an a5tan4a
ata4ni a3tans a3tant a5ta2p 3atapk ata3pl ata2s 4atasi a3ta4t ata3us
at5awat a3tay at8eg ate3ki ate5l at3emp ate3ra ateror5 ateros5 a5tet at3ha
at4he a3thi a2ti. atif4a ati3kr a5tim ati3ma ating4 ati5ng8a a5ti3p ati4ra
a5tis ativ8 at5l ato5a ato3b ato3h a4t3ore atos3f at3r at5ri. 3atrib
atrik8 atri5ka 8atrikali 5atris a8t5rol atu5ak atu8ng a2ua a3uco auda5
1audi a3uh. a2uha aui5 a1uk. au3ka a1ukp a2uku a3ul. a1ulh aulu3 a3ulua
a1um. au2ma aume1 1aumk a1un a3un. a3ung auni4 a3up. au3pi a1ur a3ur.
a3uran aur3au a3urin a3uro a5us. a8usali a1ut a3uta aut8i a3utk 1auto a1uw
a1uy a2uz a1v av8is a1w a3wa 8awa. awa2k 2awal 3awale 8awali awa4ng 8awani
4awar 8awara awa4s 5awasi. 2awat awa8tan 8awatk 8aweh awer2 1awet 2a3wi
awig5 aw8is awo3k awu2t a1x a1y a5ya aya7ka aya3ki aya2l1 aya8nga aya2r
ayida5 1ayom 8ayu. ayu2b ayud3h 3ayuna 3ayunk ayur4a a1z a3zi baba8k3
babat4 babe5 baca5k4 5bad ba4dab bada4n bada5r 3bag ba3ga bago8 3bah
ba4h5ab baha5l ba4ham bah8as ba3he bah3ub ba1i2b ba2id ba1i2k bai5r 3baj
baji4k3 3bak 5bak. ba4k7an ba5kar baka8ri ba4kh bak5hir 4bakr 3bal balak7
bala7ng8a bale3 balem8 bali2 balik3 bali8ki balin8 bali5na bali5sa ba5lo
bamba7 b1amp b8an4a ban7an b8and 5b8ang ba8ngam bangga5 bangka7 bangkal8
bangkar6 bangkas6 bangkil8 b8ani ban5ism b8ank ba4n3ol banto3 bantong8
bantu5k banyak5 bapak3 bapa5ni bap3l ba3pr bara6ban bara3h4 bara5ka
bara3p8 ba7ri ba4ri. baria3 ba4rib ba5rin ba8r5ism ba8rk baro3s ba3ru
ba4rum baru3s ba4sab 3bat bata5r4 ba1u ba5ur ba5us bawa3k baya3t 2b1b 4b5d
3be. bebal4 beban5a bebesa5 bebesar6 beca2 beda5ka be3f be5g be3ha 3bei
beka8l bek5an. bek1l b2el bel2a bel3aj bela5ti belek5a be4lem bele5m8a
bele5r be7li be4li. be5lo belu3h bel5unj benah5 bena5k bena4r bendak8
be3nga beng8al beng8aw be3nge be3ng8i8 be5ngis be5ngo be5ngu beni3t be2n1o
